臺灣高等法院刑事裁定
109年度抗字第1191號
抗  告  人  
即  受刑人  張明山



上列抗告人即受刑人因聲請定其應執行刑案件，不服臺灣宜蘭地
方法院中華民國109年5月28日裁定（109年度聲字第304號），提
起抗告，本院裁定如下：
　主 文
抗告駁回。
  理 由
一、聲請意旨略以：受刑人張明山因違反毒品危害防制條例等罪
    ，先後經判決確定如聲請書附表，應依刑法第53條、第51條
    第5款及第50條第2項，定其應執行之刑，爰依刑事訴訟法第
    477條第1項聲請裁定等語。
二、原裁定意旨略以：受刑人張明山因違反毒品危害防制條例等
    案件，經臺灣新北地方法院、最高法院、臺灣宜蘭地方法院
    分別判處如原裁定附表所示之刑，均已確定在案，且原裁定
    附表編號2至4所示犯行之行為時點均在原裁定附表編號1所
    示之罪判決確定日即民國107年8月24日前所犯，此有各該判
    決書及本院被告前案紀錄表各1份附卷可稽。原審審核相關
    卷證後，認本件聲請為正當，應予准許，爰就如原裁定附表
    所示各罪所處之刑，於符合法律之內外部界限內，裁量定其
    應執行刑等語。
三、抗告意旨略以：原裁定明顯有失公平原則，獨厚重罪，比例
    原則嚴重失衡，特提出抗告，請鈞院從輕訂定應執行之刑，
    給予受刑人改過自新機會云云。　　
四、按數罪併罰之定應執行之刑，係出於刑罰經濟與責罰相當之
    考量，乃對犯罪行為人本身及所犯各罪之總檢視，除應考量
    行為人所犯數罪反應出之人格特性，並應權衡審酌行為人之
    責任與整體刑法目的及相關刑事政策，在量刑權之法律拘束
    性原則下，依刑法第51條第5款之規定，採限制加重原則，
    以宣告各刑中之最長期為下限，各刑合併之刑期為上限，但
    最長不得逾30年，資為量刑自由裁量權之外部界限，並應受
    法秩序理念規範之比例原則、平等原則、責罰相當原則、重
    複評價禁止原則等自由裁量權之內部抽象價值要求界限之支
    配，使以輕重得宜，罰當其責，俾符合法律授與裁量權之目
    的，以區別數罪併罰與單純數罪之不同，兼顧刑罰衡平原則
    ，個案之裁量判斷，除非有全然喪失權衡意義或其裁量行使
    顯然違背比例、平等諸原則之裁量權濫用情形，即不得任意
    指其為違法（最高法院100年度台抗字第653號裁定意旨參照
    ）。次按刑事訴訟法第370條第2項、第3項，已針對第二審
    上訴案件之定應執行之刑，明定有不利益變更禁止原則之適
    用，於分屬不同案件之數罪併罰有應更定執行刑者，本於同
    為定刑裁定應為相同處理之原則，法院於裁定定應執行之刑
    時，自仍應有不利益變更禁止原則法理之考量，亦即另定之
    執行刑，其裁量所定之刑期，不得較重於前定之執行刑加計
    後裁判宣告之刑之總和，否則即與法律秩序理念及法律目的
    之內部界限有違（最高法院103年度第14次刑事庭會議決議
    及最高法院93年度台非字第192號判決意旨參照）。
五、經查：
（一)本件抗告人即受刑人（下稱「受刑人」）張明山所犯如附
     表所示4罪均經確定在案，各罪行為時均在附表編號1所示
     之罪判決確定日期前，並以臺灣宜蘭地方法院為犯罪事實
     最後判決之法院。嗣原審依檢察官聲請，以附表所示各罪
     宣告之有期徒刑為基礎，於各刑中之最長期（1年10月）以
     上，各刑合併刑期（3年11月）以下，定其應執行刑為有期
     徒刑3年4月，並未逾越刑法第51條第5款所定法律外部性界
     限，亦無濫用裁量權等情形。
（二)抗告意旨雖執前詞提起抗告，惟查：原審所定應執行刑有
     期徒刑3年4月，係於各罪宣告刑中最長（即有期徒刑1年10
     月）以上及合併刑期（即有期徒刑3年11月）以下之範圍內
     ，且未逾越本院109年度抗字第373號裁定就附表編號1、2
     、4所示之罪所定應執行刑有期徒刑1年8月（臺灣宜蘭地方
     法院案號：109年度聲字第77號），與附表編號3所示之罪
     宣告刑有期徒刑1年10月，合計後之刑期有期徒刑3年6月，
     即原裁定應執行刑並未違反刑法第51條第5款之界限，且符
     合量刑裁量之內部性界限，自難認原審本件裁量權之行使
     ，有何違法或不當之處。原審亦已給予受刑人適度刑罰折
     扣；本院復考量受刑人人格特性，全盤檢視其所犯附表所
     示各罪，附表編號1、2、4所示3罪，犯罪類型均為施用第
     一級毒品罪；前揭施用第一級毒品罪犯罪日期分別為107年
     1月4日2時許、107年7月25日12時許及107年7月18日1時55
     分許為警採尿前10小時內某時，難認為近似且雖係戕害自
     身健康但無可回復，亦對他人及社會產生潛在犯罪危險、
     附表3所示之罪係非法持有可發射子彈具殺傷力槍枝罪，與
     前揭施用第一級毒品罪截然有別等情並適用「限制加重原
     則」之量刑原理，核原審所酌定之應執行刑有期徒刑3年4
     月，符合法律授與裁量權之目的，並無違反比例原則、平
     等原則、責罰相當原則、重複評價禁止原則及逸脫法律秩
     序理念及法律目的之內部性界限等情形，是抗告意旨並非
     可取。綜上，受刑人所提抗告，並無理由，應予駁回。
據上論斷，應依刑事訴訟法第412條，裁定如主文。
中　　華　　民　　國　　109 　年　　7 　　月　　23　　日
　　　　　　      刑事第七庭  審判長法　官  孫惠琳
　　　　　　　　　　　　　　　　　  法　官  張育彰
　　　　　　　　　　　　　　　　　  法　官  連雅婷
以上正本證明與原本無異。
如不服本裁定，應於收受送達後5日內向本院提出再抗告狀。
                                    書記官  潘文賢
中　　華　　民　　國　　109 　年　　7 　　月　　24　　日
附 表：受刑人張明山定應執行刑案件一覽表
編　　　　　號  1 2 3 罪　  　　　名  施用第一級毒品罪 施用第一級毒品罪 非法持有可發射子彈具殺傷力槍枝罪 宣　  告  　刑  有期徒刑10月 有期徒刑7月 有期徒刑1年10月 犯　罪　日　期  107/01/04 2時許 107/07/25 12時許 106/07、08間某日至107/01/04下午5時10分許查獲止 偵查(自訴)機關年　度　案　號  新北地檢107毒偵747號 新北地檢107毒偵6330號 新北地檢107偵2732號 最後事實審 法    院       新北地院 新北地院  臺灣高院  案　　號 107年度審訴字第692號 107年度審訴字第2044號 108年度上訴字第1801號  判決日期 107/07/20 107/12/10 108/10/03 確定判決 法　　院      新北地院  新北地院 最高法院  案　　號 107年度審訴字第692號 107年度審訴字第2044號 109年度台上字第152號  判　　決確定日期 107/08/24 108/01/29 109/01/03 是否為得易科罰金之案件  否 否 否 備  註  新北地檢107執14070號 新北地檢108執3430號 新北地檢109執1839號 （本件另有併科罰金新臺幣15萬元（聲請書、原裁定附表未記載幣別、貨幣單位，均予補充））     附表編號1、2、4所示之罪經本院109年度抗字第373號裁定定應執行刑有期徒刑1年8月確定（臺灣宜蘭地方法院案號：109年度聲字第77號） 

編　　　　　號  4 空白  罪　　　　　名  施用第一級毒品罪 空白  宣　　告　　刑  有期徒刑8月 空白  犯　罪　日　期  107/07/18 1時55分許為警採尿前10小時內某時 空白   偵查(自訴)機關年　度　案　號  宜蘭地檢108毒偵209號 空白   最後事實審 法　　院       宜蘭地院  空白    案　　號 108年度訴字第277號 空白    判決日期 108/10/30 空白   確定判決 法　　院 宜蘭地院 空白    案　　號 108年度訴字第277號 空白    判　　決確定日期 108/10/30 空白   是否為得易科罰金之案件  否 空白  備           註  宜蘭地檢109執80號 空白    附表編號1、2、4所示之罪經本院109年度抗字第373號裁定定應執行刑有期徒刑1年8月確定（臺灣宜蘭地方法院案號：109年度聲字第77號）